臺灣新竹地方法院刑事判決
109年度簡上字第98號
上  訴  人  
即  被  告  黃建宬



上列上訴人即被告因毀損案件，不服本院新竹簡易庭於中華民國
109年7月28日所為之109年度竹簡字第774號第一審簡易判決（聲
請簡易判決處刑案號：109年度偵字第3907號），提起上訴，本
院管轄第二審之合議庭判決如下：
    主  文
上訴駁回。
黃建宬緩刑貳年。
    事  實
一、黃建宬與友人黃世豪間有債務糾紛，遂心生不滿，基於毀損
    他人物品之單一犯意，於民國109年2月29日2時36分許，至
    黃世豪位在新竹市○區○○路0段000號住處之社區地下1樓停車
    場，以腳踢踹並持黃世豪所有之安全帽1頂方式，敲砸黃世
    豪所有、停放該社區停車場內之車牌號碼000-0000號自用小
    客車車身、後照鏡、前後擋風玻璃與車牌號碼000-0000號重
    型機車車身，致該安全帽損壞、前揭自用小客車引擎蓋、車
    門鈑金凹陷、兩側後照鏡斷裂、前後擋風玻璃碎裂、兩側車
    窗刮傷及該機車車殼斷裂而喪失其等之效用，足生損害於黃
    世豪。嗣黃世豪報警處理，經警調閱監視器畫面始悉上情。
二、案經黃世豪訴由新竹市警察局第二分局報告臺灣新竹地方檢
    察署檢察官偵查後聲請簡易判決處刑。
    理  由
壹、程序部分
    按被告以外之人於審判外之言詞或書面陳述，除法律有規定
    者外，不得作為證據。被告以外之人於審判外之陳述，經當
    事人於審判程序同意作為證據，法院審酌該言詞陳述或書面
    陳述作成時之情況，認為適當者，亦得為證據。當事人、代
    理人或辯護人於法院調查證據時，知有第159 條第1 項不得
    為證據之情形，而未於言詞辯論終結前聲明異議者，視為有
    前項之同意。刑事訴訟法第159條第1項、第159條之5分別定
    有明文。經查，本判決所引用被告黃建宬以外之人於審判外
    之陳述等供述證據，檢察官及被告就其中部分證據方法，於
    準備程序均表示同意有證據能力或沒有意見（見本院109年
    度簡上字第98號卷【下稱簡上卷】第66頁至第67頁），並就
    全部供述證據或非供述證據等證據方法，均未於言詞辯論終
    結前聲明異議，本院審酌上開供述證據作成時，並無違法或
    不當之情況，另其餘所依憑判斷之非供述證據，亦無證據證
    明係違反法定程序所取得，且均無證明力明顯過低之情形，
    或有其他不得作為證據之情形，復均經本院於審判程序依法
    進行調查，並予以當事人辯論，被告之訴訟防禦權，已受保
    障，因認上開供述證據及非供述證據等證據方法，均適當得
    為證據，應認均有證據能力。
貳、實體部分
一、本院認定犯罪事實所憑證據及認定之理由
    上開犯罪事實，業據被告於警詢、偵查及原審審理、本院準
    備、審理程序中均坦承不諱（見偵卷第5頁至第6頁、第44頁
    至其背面，本院109年度竹簡字第774號卷【下稱竹簡卷】第
    24頁、簡上卷第66頁、第93頁、第137頁），核與證人即告
    訴人黃世豪於警詢、偵查中之指訴（見偵卷第7頁至其背面
    、第44頁至其背面）大致相符，且有警員李雨蓁109年3月27
    日偵查報告、車牌號碼000-0000號車、LGA-7301號車之車輛
    詳細資料報表、訴人庭呈之損害金額明細表各1份、109年2
    月29日監視器錄影畫面12張、現場暨車損照片23張（見偵卷
    第3頁至第4頁、第29頁、第30頁、第46頁、第11頁至第16頁
    、第17頁至第27頁）在卷可稽，並有109年2月29日監視器錄
    影畫面光碟1片（置偵卷偵查光碟片存放袋內）可佐，足認
    被告前揭任意性自白，核與事實相符，是本案事證明確，被
    告上開犯行洵堪認定，應依法論科。
二、論罪科刑及駁回上訴之理由
  ㈠核被告所為，係犯刑法第354 條之毀損他人物品罪。
  ㈡按行為人基於單一犯意，在時空密切接近之情形下，以數行
    為持續侵害同一之法益，然各行為之獨立性極為薄弱，依一
    般社會健全觀念，在時間差距上，難以強行分開，在刑法評
    價上，以視為數個舉動之接續施行，合為包括之一行為予以
    評價，較為合理，即屬接續犯。查被告於前揭時地，接續以
    以腳踢踹或持告訴人所有之安全帽1頂敲砸方式，分別損壞
    車牌號碼000-0000號自用小客車車身、後照鏡、前後擋風玻
    璃與車牌號碼000-0000號重型機車車身，顯然係基於同一目
    的，於密切接近之時、地實施，侵害同一法益，各行為之獨
    立性極為薄弱，依一般社會健全觀念，在時間差距上，難以
    強行分開，在刑法評價上，以視為數個舉動之接續施行，合
    為包括之一行為予以評價，較為合理，應論以接續犯一罪。
  ㈢原審認被告犯行事證明確，適用刑事訴訟法第449條第1項、
    第3項、第454條第2項之規定，逕以簡易判決處刑，並審酌
    被告不思理性解決糾紛，竟恣意毀損他人物品，顯然欠缺尊
    重他人財產權之觀念，並念及被告坦認犯行之犯後態度，亦
    衡酌其所造成財物損害之程度，兼衡被告素行暨其自述大學
    畢業之教育程度及小康之家庭經濟狀況等一切情狀，量處被
    告有期徒刑4月，併諭知易科罰金之折算標準，核其認事用
    法均無違誤。
　㈣另被告之上訴意旨固指摘原審量刑過重，然按關於刑之量定
    ，係實體法上賦予法院得為自由裁量之事項，倘其未有逾越
    法律所規定之範圍，或濫用其權限，即不得任意指摘為違法
    。又量刑之輕重，係事實審法院得依職權自由裁量之事項，
    茍已斟酌刑法第57條各款所列情狀而未逾越法定刑度，則不
    得遽指為違法；又刑罰之量定屬法院自由裁量之職權行使，
    但仍應審酌刑法第57條所列各款事由及一切情狀，為酌量輕
    重之標準，並非漫無限制，在同一犯罪事實與情節，如別無
    其他加重或減輕之原因，下級法院量定之刑，亦無過重或失
    輕之不當情形，則上級法院對於下級法院之職權行使，原則
    上應予尊重。而原審審酌上開一切情狀，量處有期徒刑4月
    ，併諭知易科罰金之折算標準，實已詳加審認被告本件犯罪
    情狀後於法定刑度範圍內量刑，尚無其他明顯事證可認原審
    上開量刑有何裁量逾越或裁量濫用之明顯違法情事，其量刑
    堪稱妥適，本院即應予以尊重。至被告雖事後與告訴人達成
    和解，賠訖和解金，然如上所述，原審顯已斟酌刑法第57條
    各款事由，並基於刑罰目的性之考量、刑事政策之取向以及
    行為人刑罰感應力之衡量等因素而為刑之量定，並以行為人
    責任為基礎，未逾越法定刑度，亦無違背公平正義之精神，
    客觀上不生量刑畸重畸輕之裁量權之濫用，核屬法院量刑職
    權之適法行使，難認有何不當。從而，被告提起上訴，仍執
    前開情詞為爭執，並對於原審量刑之自由裁量權限之適法行
    使，持己見為不同之評價，而指摘原判決不當，自難認有理
    由，應予以駁回。
　㈤末查，被告前未曾因故意犯罪受有期徒刑以上刑之宣告，有
    臺灣高等法院被告前案紀錄表1 份（見簡上卷第141頁至第1
    42頁）附卷可考，堪認其素行良好，被告與告訴人間前有債
    務糾紛，其因一時失慮即以腳踹、持安全帽敲砸方式損壞告
    訴人之各該車輛，其所為固有非是，然被告事後已積極與告
    訴人成立和解，賠訖告訴人全部損失，此有本院民事庭109
    年度訴字第768號和解筆錄、告訴人於110年3月10日具狀之
    刑事陳報狀各1份（見簡上卷第71頁至第72頁、第127頁）附
    卷憑參，堪認其確有悔意，是本院認被告經此偵審程序及罪
    刑宣告之教訓後，當能知所警惕，信無再犯之虞，故認原審
    所宣告之刑以暫不執行為適當，爰依刑法第74條第1項第1 
    款之規定，併予宣告緩刑2 年，以啟自新。
三、另按供犯罪所用、犯罪預備之物或犯罪所生之物，屬於犯罪
    行為人者，得沒收之；前項之物屬於犯罪行為人以外之自然
    人、法人或非法人團體，而無正當理由提供或取得者，得沒
    收之，刑法第38條第2 項前段、第3 項前段亦定有明文。查
    被告為前揭毀損犯行，固曾使用未扣案之安全帽1頂為之，
    然該安全帽實為告訴人所有，且係被告私自取用，業經其供
    述在卷（見偵卷第5頁背面），當非被告所有，亦非第三人
    無正當理由提供，本院自無從宣告沒收或追徵，附此敘明。
據上論斷，應依刑事訴訟法第455條之1第1項、第3項、第368條
，判決如主文。
本案經檢察官許大偉聲請簡易判決處刑，檢察官劉正祥為到庭執
行職務。
中　　華　　民　　國　　110 　年　　4 　　月　　29　　日
                  刑事第二庭審判長    法  官  楊數盈
                                      法  官  崔恩寧
                                      法  官  江宜穎
以上正本證明與原本無異。
不得上訴。
中　　華　　民　　國　　110 　年　　4 　　月　　29　　日
                                      書記官  蕭妙如
附錄本論罪科刑法條：
刑法第354條
毀棄、損壞前2條以外之他人之物或致令不堪用，足以生損害於
公眾或他人者，處2年以下有期徒刑、拘役或1萬5千元以下罰金
。